臺灣士林地方法院刑事判決　　　　　　　 96年度易字第199號
公　訴　人　臺灣士林地方法院檢察署檢察官
被　　　告　乙○○
上列被告因竊盜案件，經檢察官提起公訴（95年度偵字第737 號
），本院於訊問被告後，被告為有罪之陳述，經裁定認為宜以簡
式審判程序審理並判決如下：
    主  文
乙○○攜帶兇器竊盜，累犯，處有期徒刑捌月。扣案之螺絲起子
壹把沒收。
    事  實
一、乙○○曾有竊盜、妨害公務、違反麻醉藥品管理條例、違反
    毒品危害防制條例等前科紀錄，於民國89年間因違反毒品危
    害防制條例案件，經本院內湖簡易庭以90年度湖簡字第79號
    判處有期徒刑4 月確定，於90年11月6 日易科罰金執行完畢
    ；又於92年間，因妨害公務案件，經本院以92年度簡上字第
    153 號判處有期徒刑4 月確定，於93年1 月16日易科罰金執
    行完畢；再於92年間因竊盜案件，經本院於93年1 月30日以
    92年度易字第757 號判處有期徒刑8 月確定，復於93年間因
    竊盜案件，經本院於93年11月29日以93年度易字第479 號判
    處有期徒刑1 年確定，二者接續執行結果，於95年4 月29
    日縮短刑期執行完畢。竟不知悔改，意圖為自己不法之所有
    ，於95年12月29日下午1 時20分許（起訴書誤載為中午12時
    30分許），攜帶其所有之客觀上足以傷害人之生命、身體、
    安全之兇器螺絲起子1 把，至臺北縣汐止市○○○路458 號
    後方停車場，以上開起子擊破甲○○所有車號1977-JS 自小
    客車左後窗玻璃（毀損部分未據告訴）後，欲進入車內竊取
    財物之際，因汽車警報器作響，乙○○即先行離去返回停車
    場旁之住處，並將前揭螺絲起子置放在家中後，復於10分鐘
    後返回現場，徒手打開車門進入車內，甫將甲○○所有之千
    斤頂1 支由汽車後方移至身旁座位時，當場為據甲○○所報
    前來之員警逮捕，並經乙○○同意後，至乙○○住處搜索，
    扣得前揭乙○○所用供竊盜用之螺絲起子1 把。
二、案經臺北縣政府警察局汐止分局報告臺灣士林地方法院檢察
    署檢察官偵查起訴。
    理  由
一、按簡式審判程序之證據調查，不受第159 條第1 項之限制，
    刑事訴訟法第273 條之2 定有明文，是依上開規定，於行簡
    式審判程序之案件，被告以外之人於審判外之陳述，除有其
    他不得作為證據之法定事由外，應認具有證據能力。查本案
    證人甲○○於警詢及本院公務電話詢問時所為陳述，雖係被
    告以外之人於審判外之陳述，惟因本案採行簡式審判程序，
    復無其他不得做為證據之法定事由，揆諸首揭說明，應認均
    具有證據能力，核先敘明。
二、上揭犯罪事實，業據被告乙○○於偵查及本院審理中坦承不
    諱，核與被害人甲○○於警詢及本院公務電話詢問時所為指
    訴情節大致相符，並有贓物領據在卷可憑，復有扣案之螺絲
    起子1 把可佐，被告自白核與事實相符，應可採信。綜上，
    本件被告加重竊盜犯行，事證明確，應予依法論科。
三、按刑法第321 條第1 項第3 款之攜帶兇器竊盜罪，係以行為
    人攜帶兇器竊盜為其加重條件，此所謂兇器，其種類並無限
    制，凡客觀上足對人之生命、身體、安全構成威脅，具有危
    險性之兇器均屬之。經查本件之螺絲起子係金屬材質之五金
    工具，質地堅硬而型尖，且經被告用以破壞車窗玻璃，足見
    如被告持以行兇，客觀上亦對人之生命、身體、安全構成威
    脅，顯為具危險性之兇器，核被告所為，係犯刑法第321 條
    第1 項第3 款之攜帶兇器竊盜罪。起訴書犯罪事實欄雖記載
    被告係於95年12月29日中午12時30分許即至現場以螺絲起子
    敲破被害人甲○○車窗玻璃，惟據被害人甲○○於警詢時陳
    稱：係於當天下午1 時20分許聽到汽車警報器作響，出外察
    看發現左後車窗被打破，就向警方報案並返回店內，約10分
    鐘後警報器又響，便再次前往察看即發現被告等語（見偵卷
    第9 頁反面），被告於本院審理中也供稱：時間應以被害人
    所言為正確，因為伊住處就在停車場旁，所以第二次再過去
    就未攜帶起子等語（見本院卷第25頁），衡諸被害人甲○○
    既在第一次汽車警報器作響並發現車輛遭破壞後，立即報警
    ，則員警應會迅速前往採證，較無可能於1 小時後始抵達現
    場，故應以被害人甲○○所稱：在10分鐘後因汽車警報器再
    度作響前往察看即發現被告等語，與常情始屬相符。故起訴
    書關於上開時間點之記載，容有錯誤，應予更正。末查，被
    告有如事實欄所示之科刑執行情形，此有臺灣高等法院被告
    前案紀錄表存卷可按，其於有期徒刑執行完畢後5 年內，再
    故意犯本件有期徒刑以上之罪，為累犯，應依刑法第47條第
    1 項之規定加重其刑。爰審酌被告有多次竊盜前科，素行不
    良，其正值青壯，竟不思以正當途徑賺取財富，猶一再行竊
    ，竊得物品眾多且價值不菲，惟被告犯罪後尚能坦承犯行，
    態度良好等一切情狀，量處如主文所示之刑。至扣案之螺絲
    起子1 支，為被告所有且係供犯本件加重竊盜犯行所用之物
    ，業據被告於警詢時供明在卷（見偵卷第7 頁反面），爰依
    刑法第38條第1 項第2 款宣告沒收。
據上論斷，應依刑事訴訟法第273 條之1 第2 項、第299 條第1
項前段，刑法第321 條第1 項第3 款、第47條第1 項第38條第1
項第2款，判決如主文。
本案經檢察官張世和到庭執行職務。
中　　華　　民　　國　　96　　年　　2 　　月　　27　　日
                  刑事第二庭法  官    許碧惠
以上正本證明與原本無異。
如不服本判決，應於判決送達後10日內，向本院提出上訴狀。
                            書記官    徐仁豐
中　　華　　民　　國　　96　　年　　2 　　月　　27　　日
附錄
刑法第321條第1項第3款：
犯竊盜罪而有左列情形之一者，處6月以上、5年以下有期徒刑
  三、攜帶兇器而犯之者。
